# 固定资产抵债

提问人：wxcpa1981 时间：2011-02-11 16:20:19
公司用使用过的车辆抵顶货款，并非是公司财务困难，所为我觉得不适用债务重组准则，应该适用哪条准则呢？非货币交易？

回答人：chenyiwei
分解成两笔业务：（ 1 ）出售该固定资产（出售价款等于该笔负债中以固定资产抵偿的金额）；（ 2 ）以出售所得款项偿还负债。前者适用固定资产准则；后者适用金融工具确认与计量准则。